#### **GUILHERME DORNELLES DOS SANTOS**

Rua Dr. Barros Cassal, 776, Apto. 402 – Bom Fim 90035-030 - Porto Alegre, RS (51)9652-7981 gds67@hotmail.com

**OBJETIVO:** Engenharia - Produção

### **RESUMO PROFISSIONAL**

Profissional com mais de 5 anos de experiência na área de Engenharia e Produção em empresas de grande porte. Vivência como líder de equipes de até 100 profissionais, na fabricação e montagem de tubulações industriais e estruturas. Focado em resultados, tendo atingido alguns bastante expressivos em sua trajetória profissional. Facilidade na vivência com equipes operacionais, gerando motivação e engajamento na busca por metas desafiadoras.

## FORMAÇÃO ACADÊMICA

- MBA Gestão de Projetos IBMEC-RJ termino 2016
- Engenharia Mecânica UFRJ -2012

#### **IDIOMAS**

- Inglês fluente
- Francês básico

## HISTÓRICO PROFISSIONAL

ODEBRECHT - Itaguaí Construções Navais (ICN) - Rio de Janeiro

02/2013 a atual

Sociedade de propósito específico entre a empresa brasileira Odebrecht e o estaleiro francês DCNS, para a construção de 4 submarinos convencionais e 1 com propulsão nuclear para a Marinha do Brasil, no âmbito do PROSUB.

## Engenheiro Mecânico – Produção

- Membro da equipe de supervisão da Oficina de Fabricação de Estruturas;
- Recebimento, comissionamento e partida das instalações da Oficina de Fabricação de Estruturas, com 20 equipamentos, entre eles: Prensas, Calandras, Pontes Rolantes, Máquinas de Corte à Plasma e equipamentos manuais.
- Adequação das instalações fabris às exigências da NR-12.
- Supervisão e acompanhamento de equipe, com 100 profissionais, composta por caldeireiros, esmerilhadores, maçariqueiros e conformadores;
- Responsável pela operação de máquina de corte à plasma CNC.
- Seleção e integração de novos funcionários.
- Distribuição de mão de obra e controle de recebimento de materiais na oficina.
- Acompanhamento de metas mensais de produção.

### PROGEN - Rio de Janeiro

06/2012 a 12/2012

Empresa de engenharia de projetos. Contrato de terceirização de mão de obra na Technip Projetos. Projeto da unidade HDT – Refinaria Presidente Bernardes (Cubatão-SP).

## Engenheiro de Tubulação Jr.

- Idealização, implementação e acompanhamento de controle de emissão de isométricos com indicação de suportes;
- Planejamento, distribuição de tarefas e acompanhamento das metas mensais de emissão;
- Desenhos básicos e descrição de suportes especiais de tubulação;
- Revisões e verificações supervisionadas de suportes de tubulação.

## White Martins Gases Industriais - Rio de Janeiro

02/2011 a 05/2012

Empresa especializada em separação e distribuição de gases do ar. Fábrica de Equipamentos Criogênicos (FEC), responsável pela fabricação das plantas de separação de ar (Cold-Box) e tanques de armazenamento criogênicos, a serem operadas pela companhia em seus projetos.

## Engenheiro - Produção

- Membro da equipe de supervisão de produção do setor de montagem de Cold-Box da Fábrica de Equipamentos Criogênicos (FEC);
- Responsável por supervisão de Pipe-Shop;
- Controle de recebimento de materiais;
- Planejamento e distribuição de Mão-de-obra dentre os diversos projetos paralelos;
- Supervisão e acompanhamento de equipe, com 100 profissionais, composta de caldeireiros e soldadores.
- Participação em grupo de gerenciamento de projetos, para execução da fabricação em paralelo de três equipamentos. Maximização da capacidade produtiva dos meios fabris, com planejamento de utilização de equipamentos, busca de novos meios de execução e sequenciamento de atividades. Redução de 25% no tempo de produção dos equipamentos.
- Elaboração, implementação e acompanhamento de controle visual de produção de tubulações e equipamentos.

## Construtora OAS Itda. - Rio de Janeiro

08/2008 a 03/2009

Empresa de grande porte de construção civil e de montagem mecânica. Consórcio para fabricação e montagem de pipe-rack de interligação na Companhia Siderúrgica do Atlântico (CSA).

## Estagiário de Engenharia Mecânica - Produção

- Controle diário de produção.
- Elaboração, implementação e execução de controle visual de montagem de tubulação em pipe-rack, com cerca de quatro quilômetros de extensão.

### **VIAGENS INTERNACIONAIS**

- Intercâmbio Cultural High School -Sumter, SC EUA (agosto/2003 maio/2004)
- Treinamento prático "Integração de dutos a bordo de submarinos" Estaleiro DCNS-Cherbourg - França (agosto/2014)

# **INFORMAÇÕES COMPLEMENTARES**

Brasileiro, solteiro, sem filhos, 28 anos.